# 股份代持报表合并问题？

提问人：_ 冰人 时间：2015-05-30 19:54:30
请教下，A公司下面有一家子公司B，A公司持有B公司90%的股权，另外10%是由自然人代A公司持有。请问下，这种情况下，编制合并报表时，是按90%合并，10%计算少数股东权益；还是按100%的持股比例合并？

回答人：chenyiwei
如果签订有效的代持协议（措辞建议由律师草拟，我们参与审核），从而A公司实际上享有该 10 ％股权对应的股东权利并承担股东义务的，则可以按 100 ％合并而不确认少数股权。关键是证据的充分性和有效性。在目前法律上对代持仅为有条件认可，认同度较低的情况下，对证据的要求也就相应较高。

提问人：fangdaojun 时间：2015-05-31 09:37:40
陈版，如何A公司仅持有B公司10%股权，自然人持有B公司90%，实际上自然人（为A公司的员工等）是替A公司代持这90%股权，如果A和自然人没有签署代持协议，是不是A公司就可以不合并B公司的报表，10%的股权也无需进行权益法核算，还是A公司需要合并B公司的报表，在实务中这种情况审计师如何进行审计和职业判断？还有，您说目前法律上对代持仅为“有条件”认可，这个“有条件”具体表现在哪些方面？哪些代持协议条款是不被目前法律认可的？谢谢。

回答人：chenyiwei
这种情况下只能依据所获证据的充分性和适当性来判断，可能认可也可能不认可，不能仅仅凭借公司管理层的一面之词，建议引入律师参与工作，从法律专业的角度对证据的充分性、适当性进行评判。
根据“最高人民法院关于适用《中华人民共和国公司法》若干问题的规定（三）（ 2014 年修正）”：
第二十四条 有限责任公司的实际出资人与名义出资人订立合同，约定由实际出资人出资并享有投资权益，以名义出资人为名义股东，实际出资人与名义股东对该合同效力发生争议的，如无合同法第五十二条规定的情形，人民法院应当认定该合同有效。 　　前款规定的实际出资人与名义股东因投资权益的归属发生争议，实际出资人以其实际履行了出资义务为由向名义股东主张权利的，人民法院应予支持。名义股东以公司股东名册记载、公司登记机关登记为由否认实际出资人权利的，人民法院不予支持。 　　实际出资人未经公司其他股东半数以上同意，请求公司变更股东、签发出资证明书、记载于股东名册、记载于公司章程并办理公司登记机关登记的，人民法院不予支持。
第二十五条 名义股东将登记于其名下的股权转让、质押或者以其他方式处分，实际出资人以其对于股权享有实际权利为由，请求认定处分股权行为无效的，人民法院可以参照物权法第一百零六条的规定处理。 　　名义股东处分股权造成实际出资人损失，实际出资人请求名义股东承担赔偿责任的，人民法院应予支持。
第二十六条 公司债权人以登记于公司登记机关的股东未履行出资义务为由，请求其对公司债务不能清偿的部分在未出资本息范围内承担补充赔偿责任，股东以其仅为名义股东而非实际出资人为由进行抗辩的，人民法院不予支持。 　　名义股东根据前款规定承担赔偿责任后，向实际出资人追偿的，人民法院应予支持。
第二十七条 股权转让后尚未向公司登记机关办理变更登记，原股东将仍登记于其名下的股权转让、质押或者以其他方式处分，受让股东以其对于股权享有实际权利为由，请求认定处分股权行为无效的，人民法院可以参照物权法第一百零六条的规定处理。 　　原股东处分股权造成受让股东损失，受让股东请求原股东承担赔偿责任、对于未及时办理变更登记有过错的董事、高级管理人员或者实际控制人承担相应责任的，人民法院应予支持；受让股东对于未及时办理变更登记也有过错的，可以适当减轻上述董事、高级管理人员或者实际控制人的责任。